【裁判字號】    97,抗,1318
【裁判日期】    971210
【裁判案由】    聲請定其應執行刑
【裁判全文】
臺灣高等法院刑事裁定                  97年度抗字第1318號
抗  告  人
即  受刑人  甲○○
                    （現於臺灣臺北監獄台北分監執行中）
上列抗告人即受刑人因聲請定其應執行刑案件，不服臺灣臺北地
方法院中華民國97年11月14日裁定（97年度聲字第2766號），提
起抗告，本院裁定如下：
    主  文
抗告駁回。
    理  由
一、按裁判確定前犯數罪者，併合處罰之；數罪併罰，有二裁判
    以上者，依刑法第51條之規定，定其應執行之刑，刑法第50
    條、第53條分別定有明文。
二、經查：
（一）聲請人即台灣台北地方法院檢察署檢察官聲請意旨（97
      年度執聲字第1837號）略以: 受刑人甲○○因犯竊盜等案
      件，先後經判決確定如附表，應依刑法第53條及第51條第
      5 款，定其應執行之刑，爰依刑事訴訟法第477 條第1 項
      規定聲請定其應執行刑等語。
（二）原法院即台灣台北地方法院受理本件聲請後，認本件受刑
      人即被告甲○○前因犯附表編號1 至5 之竊盜、妨害自由
      、毒品危害防制條例案件（犯罪日期分別為：民國97年3
      月11日、97年3 月11日、97年5 月6 日、97年2 月27日、
      97年2 月27日），經臺灣板橋地方法院於97年4 月22日以
      97年度簡字第3191號、該院於97年6 月24日以97年度簡字
      第2229號、本院於97年8 月19日以97年度上訴字第3303號
      分別判處有期徒刑4 月、4 月、3 月、7 月、6 月確定；
      又因犯附表編號6 、7 之毒品危害防制條例案件（犯罪日
      期分別為97年3 月29日、97年3 月29日），經該院於97年
      3 月29日以97年度訴字第957 號分別判處有期徒刑7 月、
      6 月確定（其中附表編號6 最後事實審欄「97年度訴字第
      987 號」之記載，應更正為「97年度訴字第957 號」），
      此有該等刑事判決及本院被告前案紀錄表在卷可稽，足認
      受刑人因違反毒品危害防制條例，經該院判決有罪確定之
      前，另犯有上開附表編號1 至5 所示竊盜、妨害自由、毒
      品危害防治條例之犯行。綜此，檢察官依刑事訴訟法第
      477 條第1 項規定，聲請犯罪事實最後判決之該院裁定定
      其應執行之刑，於法即屬有據，應予准許。爰依刑事訴訟
      法第477 條第1 項，刑法第53條、第51條第5 款等規定，
      裁定定其應執行刑為有期徒刑2年8月。
三、本院經核原法院裁定，於法並無不合，應予維持。本件抗告
    意旨指稱其另有數條犯罪正審理中，為此提起抗告，聲請待
    各該案件全數確定後，再一併裁定定應執行刑云云。惟查，
    縱認抗告意旨所稱其尚有數刑事案件仍繫屬法院審理中屬實
    ，亦屬於日後是否應另行聲請定應執行刑之範疇，核與本案
    是否得定應執行刑之判斷無涉。從而，本件抗告，並無理由
    ，應予駁回。
四、原法院附表編號4 、5 所示二罪，經台灣台北地方法院97年
    度訴字第677 號判決後，受刑人雖提起上訴，而曾繫屬本院
    ；但查該案件乃經本院97年度上訴字第3303號，認其上訴並
    未記載具體理由，上訴程式有所欠缺，而不經言詞辯論判決
    駁回上訴，是該二罪之「最後事實審」法院應為台灣台北地
    方法院，原法院關於此部分有所誤載，應予更正，但並不影
    響本件之論斷。
五、據上論結，應依刑事訴訟法第412條，裁定如主文。
中    華    民    國    97    年    12    月    10    日
                  刑事第九庭審判長法  官  陳貽男
                                  法  官  何信慶
                                  法  官  周盈文
以上正本證明與原本無異。
如不服本裁定，應於收受送達後五日內向本院提出抗告狀。
                                  書記官  余姿慧
中    華    民    國    97    年    12    月    10    日


司法院資訊處製作；財團法人民間司法改革基金會備份。
